臺灣高雄地方法院民事判決　　　　　　　100年度訴字第236號
原　　　告　楊凱丞
訴訟代理人　楊明哲
原　　　告　吳碧雲
被　　　告　蔡啟宗
上列當事人間請求損害賠償事件，原告於刑事訴訟程序（99年度
交簡字第1517號）附帶提起民事訴訟（99年度審交附民字第206
號），經本院刑事庭移送前來，本院於民國100年5月3日言詞辯
論終結，判決如下：
    主      文
被告應給付原告楊凱丞新臺幣萬柒仟零貳拾陸元、給付原告吳
碧雲新臺幣貳拾捌萬伍仟零伍拾元，及均自民國九十九年十月二
日起至清償日止，按週年利率百分之五計算之利息。
原告其餘之訴駁回。
訴訟費用由被告負擔二分之一，餘由原告負擔。
本判決第一項得假執行，被告如以新臺幣萬柒仟零貳拾陸元為
原告楊凱丞預供擔保，以新臺幣貳拾捌萬伍仟零伍拾元為原告吳
碧雲預供擔保，各得免為假執行。
原告其餘假執行之聲請駁回。
    事實及理由
一、原告主張：被告於民國99年5 月23日下午1 時25分許，駕駛
    車牌號碼DU-9667 號自用小客車，併排停放於高雄市前金區
    ○○○路187 號前，疏未注意汽車臨時停車，開啟車門時，
    應注意行人、其他車輛，並讓其先行，即貿然開門，適有原
    告楊凱丞騎乘車牌號碼YED-291 號重型機車（下稱系爭機車
    ），搭載原告吳碧雲，沿高雄市前金區○○○路由西往東方
    向行駛，突遭被告開啟之左前車門碰撞，因而人車倒地（下
    稱系爭交通事故），原告楊凱丞受有胸部挫傷、上肢及左下
    肢挫傷等傷害，原告吳碧雲受有左鎖骨末端骨折、胸部挫傷
    、右手肘關節挫傷、右手腕關節挫傷等傷害，系爭機車亦因
    此受損。原告楊凱丞因系爭交通事故支出醫療費用新臺幣（
    下同）1,500 元、醫療器材費7,341 元、系爭機車維修費5,
    850 元，且受有精神上痛苦，得請求精神慰撫金100,000 元
    ，合計得請求被告賠償114,691 元；原告吳碧雲因系爭交通
    事故支出醫療費用5,930 元，並由親人看護1 個月，每日看
    護費以2,000 元計算，相當於看護費之損害為60,000元（
    2,000 ×30=60,000 ），且因受傷6 個月不能工作，每月薪
    資28,541元，總計不能工作之損失為171,246 元，復受有精
    神上痛苦，得請求精神慰撫金300,000 元，合計得請求被告
    賠償537,176 元。爰依侵權行為之法律關係，提起本訴等語
    ，並聲明：(一)被告應給付原告楊凱丞114,691 元，及自起訴
    狀繕本送達翌日起，按週年利率百分之5 計算之利息。(二)被
    告應給付原告吳碧雲537,176 元，及自起訴狀繕本送達翌日
    起，按週年利率百分之5 計算之利息。(三)願供擔保，聲請宣
    告假執行。
二、被告則以：系爭交通事故肇因於原告楊凱丞騎乘機車，疏未
    注意車前狀況，且未減速接近而撞上伊駕駛之自用小客車左
    前車門，伊已注意後方來車，仍不免發生系爭交通事故，不
    應負擔全部過失責任，原告楊凱丞就系爭交通事故之發生，
    亦有過失。原告楊凱丞支出醫療費用、醫療器材費用、機車
    維修費用之金額，伊不爭執，然機車維修費用其中材料費用
    部分，應扣除折舊。原告吳碧雲支出醫療費用之金額，伊不
    爭執，惟否認原告吳碧雲有30日全日看護費用、6 個月不能
    工作之損失，此外，原告請求之精神慰撫金亦屬過高等語置
    辯。並聲明：(一)原告之訴駁回。(二)如受不利判決，願供擔保
    ，聲請宣告免為假執行。
三、兩造不爭執事項如下：
  (一)被告於99年5 月23日下午1 時25分許，駕駛車牌號碼DU-966
    7 號自用小客車，併排停放於高雄市前金區○○○路187 號
    前，開啟左前車門時，與原告楊凱丞騎乘搭載原告吳碧雲之
    系爭機車發生碰撞，原告因而人車倒地，楊凱丞則受有胸部
    挫傷、上肢及左下肢挫傷等傷害，吳碧雲受有左鎖骨末端骨
    折之傷害，系爭機車亦因此受損。
  (二)被告因上述事實，經本院99年度交簡字第1517號判決認定犯
    過失傷害罪，判處拘役30日確定。
  (三)原告楊凱丞支出(1)機車維修費用5,850 元（含工資1,670 元
    、材料費4180元）、(2)醫療費用1,500 元、(3)醫療器材費用
    7,341 元。
  (四)原告吳碧雲支出醫療費用5,930元。
  (五)原告均尚未領取強制汽車責任保險之保險金。
四、本件爭點：
  (一)原告吳碧雲因系爭交通事故是否另受有胸部挫傷、右手肘關
    節挫傷、右手腕關節挫傷之傷害？
  (二)被告就原告因系爭交通事故所受之損害，有無過失，是否應
    負侵權行為損害賠償責任？原告楊凱丞就系爭交通事故之發
    生，是否與有過失？
  (三)如被告應負侵權行為損害賠償責任，原告各項損害賠償請求
    ，是否有據？得請求之金額，各為若干？
五、得心證理由：
  (一)原告吳碧雲因系爭交通事故是否另受有胸部挫傷、右手肘關
    節挫傷、右手腕關節挫傷之傷害？
    原告吳碧雲主張其因系爭交通事故除受有左鎖骨末端骨折之
    傷害外，另有胸部挫傷、右手肘關節挫傷、右手腕關節挫傷
    之傷害，惟被告否認原告吳碧雲另受有胸部挫傷、右手肘關
    節挫傷、右手腕關節挫傷之傷害。原告吳碧雲雖提出聖和中
    醫醫院（下稱聖和醫院）診斷證明書為其論據。然系爭交通
    事故於99年5 月23日下午1 時25分發生，原告吳碧雲於聖和
    醫院就診時間為99年7 月28日，相距已約2 個月，聖何醫院
    診斷證明書所記載之胸部挫傷、右手肘關節挫傷、右手腕關
    節挫傷之傷害，是否全為系爭交通事故所致，尚有未明。經
    本院依職權函詢高雄市立大同醫院（下稱大同醫院），該院
    10 0年4 月13日高醫同管字第1000000253號函稱：原告吳碧
    雲於99年5 月23日至該院急診治療，主訴左肩疼痛、右踝疼
    痛，病歷記載並關於無右手腕、右手肘之傷害記載，原告吳
    碧雲於99年6 月5 日門診追蹤，有左胸疼痛挫傷之症狀，但
    無右手肘、右手腕之相關症狀記載，依醫理判斷，左胸疼痛
    與左鎖骨末端骨折有關等語，有函文及病歷資料附卷可稽（
    本院卷第73至79頁）。據此，原告吳碧雲主張其因系爭交通
    事故另受有左胸挫傷之傷害，足堪採信。惟依大同醫院上述
    函文意旨及病歷資料，原告於系爭事故交通發生當日急診及
    嗣後3 次即99年5 月27日、6 月5 日、7 月17日，返回大同
    醫院門診追蹤，均未經診斷有右手肘關節挫傷、右手腕關節
    挫傷之傷害，即難認此部分傷害與系爭交通事故有關。原告
    吳碧雲此部分主張，並非可採。
  (二)被告就原告因系爭交通事故所受之損害，有無過失，是否應
    負侵權行為損害賠償責任？原告楊凱丞就系爭交通事故之發
    生，是否與有過失？
    1.按因故意或過失，不法侵害他人之權利者，負損害賠償責
      任，民法第184 條第1 項前段定有明文。又按汽車、機車
      或其他非依軌道行駛之動力車輛，在使用中加損害於他人
      者，駕駛人應賠償因此所生之損害。但於防止損害之發生
      ，已盡相當之注意者，不在此限，民法第191 條之2 亦有
      明定。民法第191 條之2 之立法理由係因近代交通發達，
      而因動力車輛肇事致損害人之身體或財產者，日見增多，
      乃增定本條，凡動力車輛在使用中加損害於他人者，駕駛
      人即應賠償因此所生之損害。亦即以舉證責任倒置之方式
      ，由法律推定駕駛人侵害他人之行為係出於過失，倘駕駛
      人欲主張免責事由，則須證明其對於防止損害之發生，已
      盡相當之注意，積極為防止損害之發生而有所作為，仍不
      免發生損害。準此，原告依民法第191 條之2 規定，請求
      動力車輛之駕駛人即被告賠償損害時，僅須證明其損害係
      因被告使用動力車輛時，侵害其權利，亦即損害之發生與
      被告使用動力車輛之間有因果關係即可，至被告於交通事
      故之發生，是否有過失，則不待原告舉證。被告則需證明
      其對於損害之發生，已盡相當之注意，積極為防止損害之
      發生而有所作為，仍不免發生損害，始得免責。
    2.經查：
      (1)被告於99年5 月23日下午1 時25分許，駕駛車牌號碼DU
        -9667 號自用小客車，併排停放於高雄市前金區○○○
        路187 號前，開啟左前車門時，與原告楊凱丞騎乘搭載
        原告吳碧雲之系爭機車發生碰撞，原告因而人車倒地倒
        地，原告楊凱丞則受有胸部挫傷、上肢及左下肢挫傷等
        傷害，原告吳碧雲受有左鎖骨末端骨折之傷害，乃兩造
        所不爭執之事實，原告吳碧雲另受有左胸挫傷之傷害，
        亦認定如前。依上開說明，原告已證明其所受損害與被
        告駕駛動力車輛之間有因果關係，應推定被告就系爭交
        通事故之發生有過失。被告則需證明其對於損害之發生
        ，已盡相當之注意，積極為防止損害之發生而有所作為
        ，仍不免發生損害，始得免責。
      (2)觀之系爭交通事故照片所示（警卷第30頁），被告駕駛
        之自用小客車左前車門受損情形，係車門底部轉角處鈑
        金向內凹折。而依道路交通事故現場圖及道路交通事故
        談話紀錄表所載，系爭交通事故發生前，原告楊凱丞騎
        乘系爭機車沿高雄市前金區○○○路由西往東方向行駛
        ，行經被告停放自小客車位置之左側等情，兩造並不爭
        執。執此，原告楊凱丞騎乘系爭機車係由西向東之作用
        力、被告開啟車門方向係由南向北之作用力，倘係原告
        楊凱丞騎乘系爭機車擦撞被告駕駛之自用小客車左側車
        門，則車門底部轉角鈑金受損情形應會向外翻曲，而非
        向內凹折。可見，兩車碰撞情形，係自用小客車左前車
        門開啟時向外推撞及系爭機車，被告並未注意後方來車
        ，並讓原告楊凱丞先行，始於開啟車門時碰撞原告楊凱
        丞騎乘之機車，肇致系爭交通事故發生，應可認定。被
        告抗辯其已注意後方來車，仍不免發生損害云云，並無
        足採。
      (3)被告辯稱其當時有開啟警示燈乙情，原告固未為爭執，
        然依道路交通事故現場圖所示，被告係併排停車，占用
        慢車道，縱被告當時已開啟警示燈，從外觀仍無足使原
        告楊凱丞於行經時，判斷被告何時開啟車門，進而注意
        並採取必要安全措施。原告楊凱丞並無違規情事，被告
        突然開啟車門亦非原告楊凱丞所能注意，難認其就系爭
        交通事故之發生，亦有過失。被告辯稱系爭交通事故肇
        因於原告楊凱丞騎乘機車，疏未注意車前狀況，且未減
        速接近而撞上伊駕駛之自用小客車左前車門，原告楊凱
        丞就系爭交通事故之發生，與有過失云云，並無可採。
    3.綜上，被告因過失肇致系爭交通事故之發生，原告楊凱丞
      受有胸部挫傷、上肢及左下肢挫傷等傷害，吳碧雲受有左
      鎖骨末端骨折、胸部挫傷之傷害，被告應就原告所受損害
      ，負侵權行為損害賠償責任。原告楊凱丞就系爭交通事故
      之發生並無過失，被告之損害賠償金額，即不得減輕或免
      除。
  (三)如被告應負侵權行為損害賠償責任，原告各項損害賠償請求
    ，是否有據？得請求之金額，各為若干？
    1.按因故意或過失，不法侵害他人之權利者，負損害賠償責
      任；不法侵害他人之身體或健康者，對於被害人因此喪失
      或減少勞動能力或增加生活上之需要時，應負損害賠償責
      任；不法侵害他人之身體、健康、名譽、自由、信用、隱
      私、貞操，或不法侵害其他人格法益而情節重大者，被害
      人雖非財產上之損害，亦得請求賠償相當之金額；負損害
      賠償責任者，除法律另有規定或契約另有訂定外，應回復
      他方損害發生前之原狀。債權人得請求支付回復原狀所必
      要之費用，以代回復原狀；不能回復原狀或回復顯有重大
      困難者，應以金錢賠償其損害。民法第184 條第1 項前段
      、第193 條第1 項、第195 條第1項 前段、第213 條第1
      項、第3 項、第215 條分別定有明文。被告就原告因系爭
      交通事故所受損害應負賠償責任，已如前述。茲就原告各
      項請求是否准許，分述如後：
      (1)原告楊凱丞部分：
        醫藥費用：原告楊凱丞主張其因系爭事故受傷，支出
          醫療費用1,500 元，有醫療費用單據可憑（99年度審
          交簡附民字第206 號卷，下稱附民卷，第6 至10頁）
          ，被告並不爭執，原告楊凱丞因受傷而支出醫療費用
          ，核屬必要，此部分請求應予准許。
        醫療器材費用：原告楊凱丞主張其因系爭事故支出醫
          療器材費用7,341 元，並提出統一發票為憑。被告對
          此一金額雖不爭執，原告楊凱丞胸部挫傷、上肢及左
          下肢挫傷之傷害，固亦有使用棉棒、繃帶、傷口墊、
          膠帶、紗布、藥布等醫療用品之必要，此部分支出應
          予准許。惟原告楊凱丞另購買保肝丸2,800 元、丸善
          利肝臨1,350 元，以及治療高血壓之平耐定380 元，
          均與系爭交通事故之傷害無關，核非必要支出。是以
          ，原告得請求之醫療器材費用為2,811 元，逾此範圍
          之請求，不應准許。
        機車維修費用：按損害賠償之目的，在填補所生之損
          害，其應回復者非原來狀態，而係應有狀態；物被毀
          損時，被害人除得依民法第196 條請求賠償外，並不
          排除民法第213 條至第215 條之適用。依民法第196
          條請求賠償物被毀損所減少之價額，得以修復費用為
          估定之標準，但以必要者為限（例如：修理材料以新
          品換舊品，應予折舊），最高法院79年台上字第2130
          號裁判意旨及最高法院77年5 月17日第9 次民庭會議
          決議可資參照。是損害賠償既係在填補被害人所受之
          損害，使其回復應有狀態，並不使之另外受利，故被
          害人修理材料以新品換舊品者，自應予以折舊。原告
          楊凱丞主張系爭機車因系爭交通事故受損，其支出維
          修費用5,850 元（材料費用4,180 元、工資1,670 元
          ），被告並不爭執，堪信為真實。又系爭機車係93年
          6 月出廠，有行車執照影本附卷可查（警卷第16頁）
          ，截至99年5 月23日系爭交通事故發生時，使用時間
          已近6 年，依行政院所頒固定資產耐用年數表，機器
          腳踏車之耐用年數為3 年。而關於固定資產折舊率又
          可分為平均法及定率遞減法。所謂平均法係以固定資
          產成本減除殘價後之餘額，按固定資產耐用年數表規
          定之耐用年數平均分攤，計算其每期折舊額，定率遞
          減法係以固定資產每期減除該期折舊額之餘額順序作
          為各次期計算折舊之基數，而以一定比率計算其折舊
          額。損害賠償之目的在於填補被害人實際損害，應採
          用平均法計算折舊，較為公允。原告楊凱丞更換全新
          之零件，應扣除材料之折舊額，惟系爭機車於系爭交
          通事故發生時已超過使用年限，零件已完全折舊，其
          殘價為1,045 元【計算方式：殘價＝取得成本÷（耐
          用年數＋1 ）即4,180 元÷（3 ＋1 ）＝1,045 ，元
          以下4 捨5 入】。是以，原告楊凱丞得請求之維修費
          用為材料費用1,045 元、工資1,670 元，合計為2,71
          5 元，逾此範圍之請求，不應准許。
        精神慰撫金：
          原告楊凱丞因系爭交通事故受有胸部挫傷、上肢及左
          下肢挫擦傷之傷害，已如前述。衡情，原告楊凱丞自
          會因其身體受有傷害而有精神上之痛苦，原告楊凱丞
          主張其因受傷而有非財產上損害，應屬有據。至於原
          告楊凱丞提出國軍基本體能測驗替代項目表，主張其
          因現仍遺有左肩及下背筋膜炎、左膝舊傷乙節，然核
          與系爭交通事故發生後經大同醫院診斷之傷害位置不
          符，難予採信。按精神慰撫金之酌定，除原告所受之
          傷害程度外，尚應審酌兩造之身份地位、學識經歷、
          財產狀況及原告痛苦程度等節以定之。查原告楊凱丞
          係美和技術學院畢業，為職業軍人，每月薪資約40,0
          00元，名下無財產；被告係五專畢業，職業為營造工
          地主任，每月薪資約40,000元，98年度所得763,161
          元，名下有房屋1 棟、土地1 筆、汽車1 部、投資2
          筆，財產總額10,290,500元等情，除據兩造分別陳明
          在卷外，並有稅務電子閘門財產所得調件明細表在卷
          可憑。再斟酌原告楊凱丞因系爭交通事故受傷以及陸
          續於大同醫院、士欣整復所、國軍高雄總醫院、聖和
          醫院就診等情狀，原告楊凱丞請求之精神慰撫金，以
          30,000元為適當，逾此範圍之請求，不應准許。
        綜上，原告楊凱丞得請求之損害賠償為醫療費用1,50
          0 元、醫療器材費用2,811 元、機車維修費用2,715
          元、精神慰撫金30,000元，合計37,026元，逾此範圍
          之請求，並無理由。
      (2)原告吳碧雲部分：
        醫藥費用：原告吳碧雲主張其因系爭事故受傷，支出
          醫療費用5,930 元，有醫療費用單據可憑（附民卷第
          16至24頁），被告並不爭執，原告吳碧雲因受傷而支
          出醫療費用，核屬必要，此部分請求應予准許。
        看護費用：原告吳碧雲主張其因系爭交通事故受傷，
          不能自理日常生活，需30日全日看護，每日看護費2,
          000 元，合計受有相當於看護費用之損害60,000元乙
          情，被告對於看護費每日以2,000 元計算並不爭執，
          惟否認原告所需30日全日看護。原告雖執聖和醫院以
          傳真回覆本院之意見謂若有人可全日看護，勢必會讓
          病情恢復較快且完全等語為其論據。然原告吳碧雲能
          否請求看護費用之損失，應視其是否不能自理日常生
          活而需專人看護為斷，倘無不能自理日常生活之情形
          ，即難認有看護之必要，聖和醫院診斷原告吳碧雲之
          所受之傷害，除系爭交通事故所致之左鎖骨末端骨折
          、胸部挫傷以外，尚有右手肘關節挫傷、右手腕關節
          挫傷之傷害，然右手肘關節挫傷、右手腕關節挫傷，
          並非系爭交通事故所致，已如前所認定。是以，聖和
          醫院將非系爭交通事故所致之傷害，一併評估，其意
          見難予採信。本院另依職權函詢大同醫院，該院以10
          0 年2 月22日高醫同管字第1000000127號函覆本院稱
          ：原告吳碧雲於99年5 月23日因左鎖骨末端骨折至該
          院急診治療，之後於99年5 月27日、6 月5 日及7 月
          17日，共3 次至門診追蹤。至99年7 月17日止，X 光
          發現骨折仍未癒合。依一般醫理判斷，需半日看護約
          1 個月等語，有函文附卷可憑（本院卷第55頁）。本
          院審酌原告吳碧雲所受傷害為左鎖骨末端骨折，胸部
          挫傷，骨折未癒合，自理部分日常生活，如穿衣、沐
          浴固有困難，然其右手、雙肢並無因系爭交通事故受
          有傷害（右手肘關節挫傷、右手腕關節挫傷，並非系
          爭交通事故所致，已如前述），原告吳碧雲尚未達全
          日不能自理日常生活之程度，則大同醫院前述函文意
          見，應值採信。原告吳碧雲因系爭交通事故受傷，需
          半日看護1 個月之情，應可認定。原告吳碧雲雖自陳
          係由親屬看護，並未支出看護費用，然按親屬間之看
          護，縱因出於親情而未支付該費用，然其所付出之勞
          力，顯非不能以金錢為評價，此種基於身份關係之恩
          惠，自不能加惠於加害人，而應比照一般看護情形，
          認被害人受有相當看護費之損害，是以，原告吳碧雲
          休養期間雖由其配偶看護，仍應比照一般看護情形認
          其受有相當於看護費之損害。原告吳碧雲主張半日看
          護費以1,000 元計算，被告並不爭執（本院卷第64
          頁）。是以，原告吳碧雲得請求30日半日看護費用為
          30,000元（1,000 ×30＝30,000），逾此範圍之請求
          ，不應准許。
        不能工作之損失：原告吳碧雲主張其因系爭交通事故
          受傷，6 個月不能工作，其於受傷前每月薪資28,541
          元，6 個月總計損失171,246 元，惟被告否認之。原
          告吳碧雲雖以聖和醫院診斷證明書之醫師囑言謂原告
          吳碧雲宜長期休養，約6 個月為其論據。然聖和醫院
          診斷原告吳碧雲所受之傷害，尚包括非系爭交通事故
          所致之傷害，已如前述，則難僅憑聖和醫院診斷證明
          書所載之醫師囑言，即認定原告吳碧雲因系爭交通事
          故受傷而不能工作之期間。本院依職權函詢大同醫院
          ，該院100 年2 月22日高醫同管字第1000000127 號
          函覆本院稱：原告吳碧雲於99年5 月23日因左鎖骨末
          端骨折至該院急診治療，之後於99年5 月27日、6 月
          5 日及7 月17日，共3 次至門診追蹤。至99年7 月17
          日止，X 光發現骨折仍未癒合。依一般醫理判斷，至
          少需休養3 至4 個月始能恢復勞動能力等語，有函文
          附卷可憑（本院卷第55頁），本院審酌原告吳碧雲於
          大同醫院、和德國術館、聖和醫院陸續就診之時間，
          認原告吳碧雲因系爭交通事故需休養4 個月，能恢復
          勞動能力，應可認定。原告吳碧雲雖提出益發商行98
          年度員工薪資表主張其於系爭交通事故發生前，每月
          薪資28,541元乙情，然觀之員工薪資表內容包括本薪
          、加班費、伙食費，而對照原告吳碧雲申報之98薪資
          所得僅有192,000 元，平均每月16,000元，有稅務電
          子閘門財產所得調件明細表在卷可稽（本院卷第9頁
          ）。原告吳碧雲固陳稱：伙食費係屬於3 餐之補助，
          每日上班超過下午5 點以後之時間，都算加班等語，
          然原告吳碧雲係與其配偶共同經營益發商行，已據其
          配偶楊明哲陳述在卷（本院卷第63頁），則伙食費是
          否如同一般勞動契約雇主給予勞工之伙食津貼，是否
          確有加班、給付加班費之情形，自屬有疑，難予憑信
          。本院衡酌原告吳碧雲任職於益發商行，及原告吳碧
          雲於高雄市政府警察局新興分局前金分駐所自陳係五
          金行行員等情，認原告吳碧雲係從事輕中度勞力工作
          ，以原告吳碧雲受傷時即99年間，勞動基準法之最低
          工資17,280元計算其薪資，應屬適當。則原告吳碧雲
          休養4 個月不能工作，合計損失為69,120元（17,280
          ×4 ＝69,120），逾此範圍之請求，並非有理。
        精神慰撫金：原告吳碧雲因系爭事故受有左鎖骨末端
          骨折、胸部挫傷之傷害之事實，已如前述。衡情，原
          告自會因其身體受有傷害而有精神上之痛苦，原告吳
          碧雲主張其因受傷而有非財產上損害，應有理由。按
          精神慰撫金之酌定，除原告所受之傷害程度外，尚應
          審酌兩造之身份地位、學識經歷、財產狀況及原告痛
          苦程度等節以定之。查原告吳碧雲係國中畢業，於益
          發商行上班，平均每月薪資17,280元（已認定如前）
          ，名下有房屋1 棟，土地1 筆、汽車1 部，財產總額
          4,393,200 元；被告係五專畢業，職業為營造工地主
          任，每月薪資約40,000元，98年度所得763,161 元，
          名下有房屋1 棟、土地1 筆、汽車1 部、投資2 筆，
          財產總額10,290,500元等情，除據兩造分別陳明在卷
          外，並有稅務電子閘門財產所得調件明細表在卷可憑
          。再斟酌原告吳碧雲因系爭交通事故受傷、休養期間
          及情形認原告吳碧雲請求之精神慰撫金以180,000 元
          為適當，逾此範圍之請求尚屬無據。
        綜上，原告吳碧雲得請求之損害賠償為醫療費用5,93
          0 元、看護費用30,000元、不能工作之損失69,120元
          、精神慰撫金180,000 元，合計為285,050 元。
六、綜上所述，原告依據侵權行為之法律關係，請求被告賠償原
    告楊凱丞37,026元、賠償原告吳碧雲285,050 元，及均自起
    訴狀繕本送達翌日（即99年10月2 日）起至清償日止，按週
    年利率百分之5 計算之利息，為有理由，應予准許。逾此範
    圍之請求，並無理由，應予駁回。
七、本件判命被告給付之金額，未逾500,000 元，爰依民事訴訟
    法第389 條第1 項第5 款之規定，依職權宣告假執行。被告
    陳明願供擔保，請准宣告免為假執行，核無不合，爰酌定相
    當擔保金額准許之。至於原告敗訴部分，其假執行之聲請，
    因訴之駁回而失所附麗，併予駁回之。
八、據上論結，本件原告之訴為一部有理由，一部無理由，依民
    事訴訟法第79條、第85條第1 項前段、第389 條第1 項第5
    款、第392 條第2 項，判決如主文。
中    華    民    國  100     年    5     月    17    日
                  民事第三庭    法  官  陳宛榆
以上正本係照原本作成。
如對本判決上訴，須於判決送達後20日內向本院提出上訴狀。如
委任律師提起上訴者，應一併繳納上訴審裁判費。
中    華    民    國  100     年    5     月    17    日
                                書記官  周耿瑩